臺灣高等法院刑事判決　　　　　　　　 94年度上重訴字第7號
上　訴　人
即　被　告　甲○○
　　　　　　　　　　　樓
上列上訴人因毒品危害防制條例等案件，不服臺灣板橋地方法院
93年度重訴字第19號，中華民國九十三年十二月九日第一審判決
（起訴案號：臺灣板橋地方法院檢察署93年度偵字第9926號），
提起上訴，本院判決如下：
    主  文
原判決撤銷。
甲○○運輸第一級毒品，處有期徒刑拾伍年，扣案之第一級毒品
海洛因（合計淨重肆佰捌拾肆點參陸公克，空包裝重拾陸點肆伍
公克，純質淨重貳佰伍拾捌點陸零公克）均沒收銷燬之；包裝袋
玖個、皮鞋壹雙均沒收。
    事  實
一、甲○○明知海洛因為毒品危害防制條例第二條第二項第一款
    所稱之第一級毒品，且為行政院依懲治走私條例公告「管制
    物品項目及其數額」甲項第四款規定之管制進出口物品，不
    得非法運輸、私運進口。竟基於運輸第一級毒品及私運管制
    物品進口之犯意，於民國九十三年四月二十日出境至澳門，
    再至大陸地區廣東省珠海市夏灣「新海利飯店」，透過年籍
    不詳綽號「強哥」之大陸男子，向年籍不詳綽號「小樊」之
    臺灣籍成年男子，以人民幣十五萬元之代價，購買第一級毒
    品海洛因八大包及一小包（合計淨重四八四‧三六公克、空
    包裝重十六‧四五公克、純質淨重二五八‧六０公克），再
    將上開八大包海洛因分裝藏放於所穿著之皮鞋內；一小包海
    洛因藏放於衣服口袋內，於同年四月二十二日以該方式運輸
    海洛因，從澳門搭機由桃園中正國際機場入境時，於十三時
    五十五分許在機場內為警當場查獲，並扣得上開毒品八大包
    及一小包與皮鞋一雙。
二、案經臺灣高雄地方法院檢察署檢察官指揮行政院海岸巡防署
    、臺南縣警察局移送臺灣高雄地方法院檢察署呈請臺灣高等
    法院檢察署檢察長移轉臺灣板橋地方法院檢察署檢察官偵查
    起訴。
    理  由
一、被告甲○○經本院合法傳喚，未於言詞辯論期日到庭，惟查
    ，右揭事實業據被告甲○○於原審中坦供不諱，且被告為警
    查獲時扣案之白色粉末八大包、一小包，經送法務部調查局
    鑑定為第一級毒品海洛因（合計淨重四八四‧三六公克、空
    包裝重十六‧四五公克、純質淨重二五八‧六０公克）無訛
    ，有該局調科壹字第二二○○一七二二八號函附卷可稽（該
    函記載毒品為八包，惟嗣經該局於九十三年九月二十三日以
    調科壹字第○九三○○三六九二五○號來函更正應為八大包
    、一小包）。此外，復有照片八張及扣案之皮鞋一雙足資佐
    證，事證已甚明確，被告犯行堪以認定。
二、按海洛因為毒品危害防制條例第二條第二項第一款所定之第
    一級毒品，且屬行政院依懲治走私條例第二條第四項公告之
    「管制物品項目及其數額」所列甲項第四款之管制進出口物
    品。又自大陸地區私運物品進入臺灣地區者，以私運物品進
    口論，懲治走私條例第十二條亦有規定。則由大陸地區經由
    澳門地區私運管制進口物品進入臺灣地區，自應適用懲治走
    私條例規定處斷。核被告所為，係犯毒品危害防制條例第四
    條第一項運輸第一級毒品罪，懲治走私條例第二條第一項私
    運管制物品進口罪。其持有第一級毒品海洛因之低度行為，
    為其後運輸第一級毒品之高度行為所吸收，不另論罪。被告
    運輸、私運管制進口之毒品來臺，係一行為而觸犯運輸第一
    級毒品罪及私運管制物品進口罪，應依想像競合之例，從較
    重之運輸第一級毒品罪處斷。公訴意旨雖漏未論及私運管制
    物品進口罪部分，惟因此部分與運輸第一級毒品部分有裁判
    上一罪之想像競合關係，是本院自應併予審究。末查，被告
    犯後對於運輸毒品犯罪過程均能坦承不諱，且所運輸的毒品
    淨重僅有四八四點三六公克，其運輸毒品數量尚屬輕微，核
    與其它毒品案件每每重達數公斤等情，犯情尚有不同，而被
    告前亦無運輸毒品犯行，有其前科資料在卷可參，在此情輕
    罰重情況下，本院認對被告量處最低法定刑仍嫌過重，在情
    堪憫恕之情狀下，爰依刑法第五十九條規定減輕其刑。又被
    告於原審中雖然陳稱毒品前手係來自金門人「小樊」之男子
    ，惟被告於原審中對於小樊之真實姓名及年籍資料均無法提
    供，且經本院向海岸巡防總局南部地區巡防局函詢該局調調
    查結果，亦無法查出「小樊」者之年籍資料，此有該局九十
    四年三月十四日南縣機字第０九四０００四四０一號函在本
    院卷內可參，既無從追查小樊者係係屬何人，且至本院審理
    時亦無破獲被告毒品來源，核其所陳，尚不合毒品危害防制
    條例第十七條所稱有供出毒品來源，因而破獲，得減輕其刑
    之適用，附此敘明。
三、原審予以被告論罪科刑，固非無據，惟依被告犯罪情節，堪
    可憫恕，實有引用刑法第五十九條規定予以減輕其刑之必要
    ，原審未斟參其犯罪情節，與其它同質犯罪情節不同，未予
    減輕，尚有未合，本件係原審依職權送上訴，原審既有前開
    可議之處，自應由本院予以撤銷改判。審酌被告犯罪之動機
    、目的、手段，對於犯情均能坦承犯行，態度尚佳，且所運
    輸毒品數量不多等一切情狀，量處如主文第二項所示，以資
    懲戒。扣案之第一級毒品海洛因（合計淨重四八四‧三六公
    克、純質淨重二五八‧六０公克），應依毒品危害防制條例
    第十八條第一項前段之規定，諭知沒收銷燬之；至於包裝該
    海洛因之包裝袋八大包、一小包共九個，及皮鞋一雙，為供
    其運輸毒品所用之物，應併依毒品危害防制條例第十九條第
    一項之規定宣告沒收之。
四、被告經合法傳喚，無正當理由未到庭，爰不待其陳述，逕行
    判決。
據上論斷，應依刑事訴訟法第369條第1項前段、第364條、第299
條第1項、第371條，毒品危害防制條例第4條第1項、第18條第1
項前段、第19條第1項，懲治走私條例第2條第1項、第11條，刑
法第11條前段、第55條、第59條，判決如主文。
本案經檢察官曾忠己到庭執行職務。
中　　華　　民　　國　　94　　年　　5 　　月　　17　　日
　　　　　　　　　刑事第四庭審判長法　官  許增男
　　　　　　　　　　　　　　　    法　官  謝靜恒
　　　　　　　 　 　　　　　　　　法　官  周煙平
以上正本證明與原本無異。
如不服本判決，應於收受送達後十日內向本院提出上訴書狀，其
未敘述上訴之理由者並得於提起上訴後十日內向本院補提理由書
（均須按他造當事人之人數附繕本）。
                                  書記官  蕭麗珍
中　　華　　民　　國　　94　　年　　5 　　月　　24　　日
附錄：本案論罪科刑法條全文
毒品危害防制條例第4條第1項
製造、運輸、販賣第1級毒品者，處死刑或無期徒刑；處無期徒
刑者，得併科新臺幣一千萬元以下罰金。
懲治走私條例第2條第1項
私運管制物品進口、出口逾公告數額者，處七年以下有期徒刑，
得併科新臺幣三百萬元以下罰金。
